hu: Címzetthez fűző kapcsolat: Baba; Főnök; Fiútestvér; Munkatárs; Lánygyermek; Apa; Barát; Nagyapa; Nagymama; Férj; Anya; Újdonsült szülők; Partner; Állatbarát; Lánytestvér; Fiúgyermek; Tanár; Feleség; Egyéb
ja: 受取人との関係: 赤ちゃん; 上司; 兄弟; 同僚; 娘; 父; 友人; 祖父; 祖母; 夫; 母; 新米の親; パートナー; ペット愛好家; 姉妹; 息子; 先生; 妻; その他
pt-PT: Relação com o destinatário: Bebé; Chefe; Irmão; Colega de trabalho; Filha; Pai; Amigo; Avô; Avó; Marido; Mãe; Recém-pais; Parceiro; Amante de animais de estimação; Irmã; Filho; Professor; Esposa; Outro
ro-RO: Relația cu destinatarul: Bebeluș; Șef; Frate; Coleg; Fiică; Tată; Prieten; Bunic; Bunică; Soț; Mamă; Proaspeți părinți; Partener; Iubitor de animale de companie; Soră; Fiu; Profesor; Soție; Altele
zh-CN: 赠送对象关系: 宝宝; 老板; 兄弟; 同事; 女儿; 父亲; 朋友; 祖父; 祖母; 丈夫; 母亲; 新手父母; 伴侣; 宠物爱好者; 姐妹; 儿子; 老师; 妻子; 其他
nl: Ontvanger relatie: Baby; Leidinggevende; Broer; Collega; Dochter; Vader; Vriend of vriendin; Opa; Oma; Echtgenoot; Moeder; Nieuwe ouders; Partner; Dierenliefhebber; Zus; Zoon; Docent; Echtgenote; Overig
de: Beziehung zum Empfänger bzw. zur Empfängerin: Baby; Vorgesetzte:r; Bruder; Kolleg:in; Tochter; Vater; Freund:in; Großvater; Großmutter; Ehemann; Mutter; Neu-Eltern; Partner:in; Tierliebhaber:in; Schwester; Sohn; Lehrer:in; Ehefrau; Sonstige
vi: Mối quan hệ người nhận: Em bé; Sếp; Anh/em trai; Đồng nghiệp; Con gái; Cha; Bạn bè; Ông; Bà; Chồng; Mẹ; Bố mẹ mới; Đối tác; Người yêu thú cưng; Chị/em gái; Con trai; Giáo viên; Vợ; Khác
en: Recipient relationship: Baby; Boss; Brother; Coworker; Daughter; Father; Friend; Grandfather; Grandmother; Husband; Mother; New parents; Partner; Pet lover; Sister; Son; Teacher; Wife; Other
pt-BR: Destinatário relação: Bebê; Chefe; Irmão; Colega de trabalho; Filha; Pai; Amigo; Avô; Avó; Marido; Mãe; Pais de primeira viagem; Parceiro; Amante de animais de estimação; Irmã; Filho; Professor; Esposa; Outro
th: ความสัมพันธ์ของผู้รับ: ทารก; เจ้านาย; พี่ชาย/น้องชาย; เพื่อนร่วมงาน; ลูกสาว; พ่อ; เพื่อน; ปู่/ตา; ย่า/ยาย; สามี; แม่; พ่อแม่มือใหม่; พาร์ทเนอร์; คนรักสัตว์; พี่สาว/น้องสาว; ลูกชาย; ครู; ภรรยา; อื่นๆ
ko: 수신자 관계: 아기; 상사; 남자 형제; 동료; 딸; 아버지; 친구; 할아버지; 할머니; 남편; 어머니; 초보 부모; 파트너; 반려동물 애호가; 여자 형제; 아들; 선생님; 아내; 기타
es: Relación con el destinatario: Bebé; Jefe; Hermano; Compañero de trabajo; Hija; Padre; Amistad; Abuelo; Abuela; Esposo; Madre; Nuevos padres; Pareja; Amante de las mascotas; Hermana; Hijo; Profesor/a; Esposa; Otro
zh-TW: 收禮者關係: 嬰兒; 老闆; 兄弟; 同事; 女兒; 父親; 朋友; 祖父; 祖母; 丈夫; 母親; 新手父母; 伴侶; 寵物愛好者; 姊妹; 兒子; 老師; 妻子; 其他
hr-HR: Odnos primatelja: Beba; Šef; Brat; Kolega/kolegica; Kći; Otac; Prijatelj; Djed; Baka; Suprug; Majka; Novi roditelji; Partner; Ljubitelj kućnih ljubimaca; Sestra; Sin; Učitelj; Supruga; Ostalo
bg-BG: Връзка с получателя: Бебе; Шеф; Брат; Колега; Дъщеря; Баща; Приятел; Дядо; Баба; Съпруг; Майка; Нови родители; Партньор; Любител на домашни любимци; Сестра; Син; Учител; Съпруга; Други
lt-LT: Gavėjo santykis: Kūdikis; Viršininkas; Brolis; Bendraudarbis; Duktė; Tėvas; Draugas; Senelis; Močiutė; Vyras; Motina; Nauji tėvai; Partneris; Gyvūnų mylėtojas; Sesuo; Sūnus; Mokytojas; Žmona; Kitas
cs: Vztah k příjemci: Miminko; Nadřízený; Bratr; Kolega; Dcera; Otec; Přítel; Dědeček; Babička; Manžel; Matka; Novopečení rodiče; Partner; Milovník zvířat; Sestra; Syn; Učitel; Manželka; Ostatní
sk-SK: Vzťah príjemcu: Bábätko; Šéf; Brat; Kolega; Dcéra; Otec; Priateľ; Starý otec; Stará mama; Manžel; Matka; Novopečení rodičia; Partner; Milovník domácich zvierat; Sestra; Syn; Učiteľ; Manželka; Iné
pl: Relacja z odbiorcą: Niemowlę; Szef; Brat; Współpracownik; Córka; Ojciec; Przyjaciel/przyjaciółka; Dziadek; Babcia; Mąż; Matka; Młodzi rodzice; Partner; Miłośnik zwierząt; Siostra; Syn; Nauczyciel; Żona; Inne
tr: Alıcı ilişkisi: Bebek; Patron; Erkek kardeş; İş arkadaşı; Kız çocuk; Baba; Arkadaş; Büyükbaba; Büyükanne; Koca; Anne; Yeni ebeveynler; Partner; Evcil hayvan sever; Kız kardeş; Erkek çocuk; Öğretmen; Kadın eş; Diğer
el: Σχέση με τον παραλήπτη: Μωρό; Αφεντικό; Αδελφός; Συνάδελφος; Κόρη; Πατέρας; Φίλος/Φίλη; Παππούς; Γιαγιά; Σύζυγος; Μητέρα; Νέοι γονείς; Σύντροφος; Φιλόζωος; Αδελφή; Γιος; Εκπαιδευτικός; Σύζυγος; Άλλο
da: Modtagerforhold: Baby; Chef; Bror; Kollega; Datter; Far; Ven; Bedstefar; Bedstemor; Ægtemand; Mor; Nybagte forældre; Partner; Kæledyrelsker; Søster; Søn; Lærer; Hustru; Andet
nb: Mottakerforhold: Baby; Sjef; Bror; Kollega; Datter; Far; Venn; Bestefar; Bestemor; Ektemann; Mor; Nybakte foreldre; Partner; Kjæledyrelsker; Søster; Sønn; Lærer; Kone; Annet
sv: Mottagarrelation: Bebis; Chef; Bror; Kollega; Dotter; Far; Vän; Farfar/morfar; Farmor/mormor; Make; Mor; Nyblivna föräldrar; Partner; Djurvän; Syster; Son; Lärare; Maka; Övrigt
fr: Lien avec le destinataire: Bébé; Supérieur; Frère; Collègue; Fille; Père; Ami(e); Grand-père; Grand-mère; Mari; Mère; Nouveaux parents; Partenaire; Propriétaire d'animal; Sœur; Fils; Enseignant(e); Femme; Autre
fi: Vastaanottajan suhde: Vauva; Esihenkilö; Veli; Työkaveri; Tytär; Isä; Ystävä; Isoisä; Isoäiti; Aviomies; Äiti; Tuoreet vanhemmat; Kumppani; Eläinten ystävä; Sisko; Poika; Opettaja; Vaimo; Muu
sl-SI: Odnos s prejemnikom: Dojenček; Šef; Brat; Sodelavec; Hči; Oče; Prijatelj; Dedek; Babica; Mož; Mati; Novopečena starša; Partner; Ljubitelj živali; Sestra; Sin; Učitelj; Žena; Drugo
ru: Отношение к получателю: Малышу; Начальнику; Брату; Коллеге; Дочери; Отцу; Другу; Дедушке; Бабушке; Мужу; Матери; Молодым родителям; Партнеру; Владельцу питомца; Сестре; Сыну; Учителю; Жене; Другое
it: Relazione del destinatario: Neonato; Capo; Fratello; Collega; Figlia; Padre; Amico/a; Nonno; Nonna; Marito; Madre; Neogenitori; Partner; Amante degli animali; Sorella; Figlio; Insegnante; Moglie; Altro